Minutes et répertoires du notaire Claude II BOREAU, 2 avril 1567 - 1590 (étude VIII)
Archives nationales
- Minutes de Claude II BOREAU, 2 avril 1567 - 1590; MC/ET/VIII/95 - MC/ET/VIII/122
  - Minutes (inventaires après décès). 1569 - 1590, MC/ET/VIII/117
    - Inventaire après décès de Martin Le Quien, maître tailleur d'habits, en une maison sur le Pont Saint-Michel, à l'enseigne de la ' Teste Verte'., 15 novembre 1569; MC/ET/VIII/117; 18 f.(dont 7 titres),
      Georges Wildenstein, Le goût pour la peinture dans la bourgeoisie parisienne entre 1550 et 1610, d'après des inventaires après décès conservés au Minutier central des notaires aux Archives nationales [6.084 actes], Gazette des Beaux-Arts, t. 33 bis, 1962 (voir contexte dans le Plan d’orientation général - Notaires de Paris, guides thématiques du Minutier).
      Date de révision: 2005
      Date de création de la notice: 2002
      inventaire après décès; Saint-Michel (pont); Le Quien, Martin; tailleur d'habits
    - Inventaire après décès de Jean Boreau, procureur en la Cour de Parlement, rue Sainte Croix en la Cité., janvier 1571; MC/ET/VIII/117; 38 f.(dont 13 de titres),
      inventaire après décès; Cité (île de la); Boreau, Jean
    - Inventaire après décès de Jean Boreau, procureur au Parlement, rue Sainte-Croix-en-la-Cité, paroisse Sainte-Croix-en-la-Cité., 9 janvier 1571; MC/ET/VIII/117; 45 F° (Déchiré, première page très noircie)
      Relevé d'inventaires après décès, 1560-1610 (3454 actes), par Martine Constans, 2001-2009 (base de données migrée: voir contexte dans le Plan d’orientation général - Notaires de Paris, guides thématiques du Minutier).
      Date de création de la notice: 2004
      inventaire après décès; Boreau, Jean
    - Inventaire après décès de la femme de Guillaume Guerrier, marchand drapier., juillet 1571; MC/ET/VIII/117; 44 f.
      inventaire après décès; Guerrier, Guillaume; Guerrier, Madame; négociant
    - Inventaire après décès de Catherine Perlan, épouse de Guillaume Guerrier, marchand drapier., 26 juillet 1571; MC/ET/VIII/117; 52 F° (Manque le début)
      inventaire après décès; Perlan, Catherine; Guerrier, Guillaume; négociant
    - Inventaire après décès de François Séguier, conseiller du roi en sa cour de Parlement, président des Enquêtes, demeurant rue Gilles-Queux., avril 1572; MC/ET/VIII/117
      Bibliothèque.
      Fichier Bibliothèques XVIe-XVIIIe siècles, par Claire Béchu, Marie-Antoinette Fleury, Madeleine Jurgens, Xenia Pamfilova, 1953-1996 (fichier papier entièrement dématérialisé; voir contexte dans le Plan d’orientation général - Notaires de Paris, guides thématiques du Minutier).
      inventaire après décès; Gilles-Queux (rue); Séguier, François
    - Inventaire après décès de François Séguier, conseiller au Parlement et président de la chambre des Enquêtes, rue Gît-le-Cœur, paroisse Saint-André-des-Arts., 19 avril 1572; MC/ET/VIII/117; 38 F° (Moitié supérieure de la première page non lisible, quart supérieur droit des quatre premiers folios peu lisible)
      inventaire après décès; Gît-le-Coeur (rue); Séguier, François
    - Inventaire après décès de Catherine Le Boul, veuve en dernières noces de Martin Le Quieu, en la maison de la ' Teste verte'., avril 1573; MC/ET/VIII/117; 14 f.
      inventaire après décès; Le Boul, Catherine; Le Quieu, Martin
    - Inventaire après décès de Catherine Le Boul, veuve de Jean Le Tellier, puis de Martin Le Quieu, maître tailleur d'habits, biens sis sur le Pont-Saint-Michel, en une maison à l'enseigne de la Teste verte, paroisse Saint-André-des-Arts, Saint-Séverin ou Saint-Barthélemy. Jeudi 2, 9, 16, 23 ou 30 avril 1573., 2 avril 1573 - 30 avril 1573; MC/ET/VIII/117; 15 F°
      inventaire après décès; Saint-Michel (pont); Le Boul, Catherine; Le Tellier, Jean; Le Quieu, Martin; tailleur d'habits
    - Inventaire après décès de Michel Bacler, marchand joaillier, rue de la Verrerie, paroisse Saint-Merri., MC/ET/VIII/117; 30 F° (Première page très noircie, peu lisible)
      inventaire après décès; Verrerie (rue de la); Bacler, Michel; commerçant
    - Inventaire après décès de Enguerrant d'Orléans, serviteur de la présidente Séguier, chez la présidente Séguier., 28 janvier 1583; MC/ET/VIII/117; 14 F°
      inventaire après décès; Orléans, Enguerrant d'; Séguier, Madame; employé de maison
    - Inventaire après décès de Marie de Bénigne, veuve de Richard Touttaignen, maître orfèvre, pont au Change, à l'enseigne du Sagittaire, paroisse Saint-Barthélemy ou Saint-Jacques-de-la-Boucherie., 29 janvier 1587; MC/ET/VIII/117; 66 F°
      inventaire après décès; Change (pont au); Bénigne, Marie de; Touttaignen, Richard; orfèvre
    - Inventaire après décès de Sr Frappyn, sieur de la Courtinière, conseiller du roi et trésorier de France, général des finances à Bourges, rue du Four, chez Pierre Hamard, valet de chambre ordinaire du roi, en l'hôtel du sieur Lespagnol, mercier du roi, paroisse Saint-Eustache., 4 avril 1588; MC/ET/VIII/117; 18 F°
      inventaire après décès; Four (rue du); Frappyn, (M.); Hamard, Pierre; Lespagnol (M.); officier de la Chambre du roi (Ancien Régime)
    - Inventaire après décès de Jehan Frapin, conseiller du roi trésorier de France et général de ses finances en la généralité de Bourges., 7 mai 1588; MC/ET/VIII/117; 15 f.
      inventaire après décès; Frapin, Jehan
    - Inventaire après décès de Silvestre Deville, maître pâtissier oublier, rue Saint-André-des-Arts, au coin de la rue du Chevet-de-Saint-André, paroisse Saint-André-des-Arts, et à Ivry., 18 juillet 1588; MC/ET/VIII/117; 28 F° (Première très noircie, le reste taché par l'humidité)
      inventaire après décès; Saint-André-des-Arts (rue); Deville, Silvestre; pâtissier
  - Minutes. 1568, MC/ET/VIII/122; registre
    Actes de Pierre Cayard.
    Avec maître Claude Boreau et autres.